【裁判字號】    97,交上易,73
【裁判日期】    970506
【裁判案由】    過失傷害
【裁判全文】
臺灣高等法院刑事判決                97年度交上易字第73號
上  訴  人  臺灣臺北地方法院檢察署檢察官
上  訴  人
即  被  告  甲○○
選任辯護人  張麗真律師
上列上訴人因被告過失傷害案件，不服臺灣臺北地方法院96年度
交易字第 387號，中華民國96年12月11日第一審判決（起訴案號
：臺灣臺北地方法院檢察署96年度偵字第5722號），提起上訴，
本院判決如下：
    主  文
上訴駁回。
    事實及理由
一、本案經本院審理結果，認第一審以上訴人即被告甲○○犯刑
    法第284條第1項前段之過失傷害罪，因合於自首要件，減輕
    其刑後判處拘役50日，減為拘役25日，並諭知如易科罰金，
    均以新台幣1,000元折算1日之標準，其認事用法及量刑均無
    不當，應予維持，並引用第一審判決書記載之事實、證據及
    理由（如附件）。
二、檢察官循告訴人乙○○之請求提起上訴意旨略以：被告騎車
    疏失導致告訴人嚴重受傷，迄今尚未痊癒，被告雖於偵查中
    坦承過失，惟於原審隨即否認犯行，難認被告已有悔意，原
    審量刑顯屬過輕；又原審未就被告有無超速之事實調查，即
    採被告之辯詞，亦有可議云云；被告上訴意旨略以：當天是
    告訴人闖紅燈，又未走斑馬線，突然衝出來，錯不在我云云
    。惟查本件車禍肇事原因為被告疏未注意車前狀況，亦未暫
    停讓行人先行通過，及告訴人亦有行人未依號誌指示，未經
    由行人穿越道穿越道路，兩人均有過失責任，被告上訴意旨
    否認過失，為無理由。另檢察官循告訴人之請求提起上訴意
    旨所指懷疑被告騎車超速，所持理由為告訴人傷勢非輕，然
    傷勢與車速非有必然之關係，檢察官及告訴人均未舉證證明
    被告騎車超速，且當時被告行車方向為綠燈，路權屬於被告
    ，自不能以被告騎車未減速即謂其超速行駛。此外，原審量
    刑時已審酌本件車禍肇事原因為雙方均有過失，告訴人傷勢
    非輕，被告雖於偵查中坦承過失，惟於原審矢口否認犯行，
    難認被告已有悔意之犯後態度等一切情狀，其量刑尚稱妥適
    ，檢察官之上訴，亦為無理由，均應予駁回。至被告選任辯
    護人請求向台大醫院函查告訴人之糖尿病是否會影響復原情
    形，惟該醫院前已函復告訴人傷口發炎之原因很多，無法判
    斷是否與糖尿病有關，有該醫院96年10月11日校附醫秘字第
    0960211644號函在卷（見原審卷第55頁）可稽，是亦無重複
    函查之必要。另選任辯護人請求向台北市警察局調閱本案卷
    宗查明撞擊點，因事證已臻明確，核無必要，併此敘明。
三、據上論斷，應依刑事訴訟法第373條、第368條，判決如主文
    。
本案經檢察官許美女到庭執行職務。
中    華    民    國    97    年    5     月    6     日
                  刑事第五庭審判長法  官  吳  敦
                                  法  官  張傳栗
                                  法  官  陳春秋
以上正本證明與原本無異。
不得上訴。
                                  書記官  李家敏
中    華    民    國    97    年    5     月    6     日
附錄：本案論罪科刑法條全文
因過失傷害人者，處6月以下有期徒刑、拘役或5百元以下罰金，
致重傷者，處1年以下有期徒刑、拘役或5百元以下罰金。
從事業務之人，因業務上之過失傷害人者，處 1年以下有期徒刑
、拘役或1千元以下罰金，致重傷者，處3年以下有期徒刑、拘役
或2千元以下罰金。


司法院資訊處製作；財團法人民間司法改革基金會備份。
